pt-PT: Características de colchão: Compatibilidade de base ajustável; Antimicrobiano; Resistente a percevejos; Função de refrigeração; Resistente aos ácaros; Assistência Edge; Inversível; Retenção de calor; Hipoalergénico; Capa lavável na máquina; Isolamento de movimento; Redução de ruído; Capa removível; Materiais seguros e não tóxicos; Resistente a manchas; Impermeável; Outro
fr: Caractéristiques du matelas: Compatibilité avec les bases réglables; Antimicrobien; Résistant aux punaises de lit; Fonction de refroidissement; Résistant aux acariens; Soutien des bords; Retournable; Rétention de chaleur; Hypoallergénique; Housse lavable en machine; Isolation des mouvements; Réduction de bruit; Housse amovible; Matériaux sûrs et non toxiques; Résistant aux taches; Imperméable; Autre
pl: Charakterystyka materaca: Zgodność z regulowaną podstawą; Antybakteryjne; Odporność na pluskwy; Funkcja chłodzenia; Odporny na roztocza; Wspornik krawędzi; Przekładany; Zatrzymanie ciepła; Hipoalergiczny; Pokrowiec do prania w pralce; Izolacja ruchu; Redukcja szumów; Zdejmowany pokrowiec; Bezpieczne materiały nietoksyczne; Plamoodporny; Wodoszczelny; Inne
zh-TW: 床墊功能: 可調式底座相容性; 抗菌; 抗臭蟲; 冷卻功能; 抗塵蟎; 邊緣支撐; 可翻轉; 保溫; 低過敏性; 可機洗外罩; 動態隔離; 降噪; 可拆式蓋子; 安全無毒材料; 防污; 防水; 其他
es: Características del colchón: Compatibilidad de base regulable; Antimicrobiano; Resistente a chinches; Función de refrigeración; Resistente a los ácaros del polvo; Soporte de borde; Volteable; Retención de calor; Hipoalergénico; Funda lavable a máquina; Aislamiento de movimiento; Reducción de ruido; Cubierta extraíble; Materiales seguros y no tóxicos; Resistente a las manchas; Impermeable; Otros
vi: Tính năng nệm: Điều chỉnh được độ tương thích của đế; Chống vi khuẩn; Chống rệp; Chức năng làm mát; Chống mạt bụi; Cạnh viền chắc chắn; Có thể lật; Giữ nhiệt; Không làm dị ứng; Vỏ giặt máy được; Cách ly chuyển động; Giảm ồn; Tháo được vỏ; Vật liệu an toàn không độc hại; Chống biến màu; Chống thấm nước; Khác
zh-CN: 床垫特点: 兼容可调底座; 抗菌; 除虫; 冷却功能; 抗尘螨; 边缘支撑; 可翻转; 保温; 低致敏性; 可机洗床套; 运动隔离; 降噪; 可拆卸套; 安全无毒材料; 防污; 防水; 其他
tr: Yatak özellikleri: Ayarlanabilir taban uyumluluğu; Antimikrobiyal; Tahta kurusuna dayanıklı; Soğutma işlevi; Toz akarlarına dayanıklı; Kenar desteği; Döndürülebilir; Isı tutma; Hipoalerjenik; Makinede yıkanabilir örtü; Hareket izolasyonu; Gürültü azaltma; Çıkarılabilir kılıf; Güvenli toksik olmayan malzemeler; Leke tutmaz; Su geçirmez; Diğer
cs: Vlastnosti matrace: Nastavitelná kompatibilita s podstavcem; Antimikrobiální; Odolný proti štěnicím; Funkce chlazení; Odolné proti roztočům; Podpora hran; Překlopné; Udržování tepla; Hypoalergenní; Potah lze prát v pračce; Izolace pohybu; Snížení hluku; Odnímatelný kryt; Bezpečné netoxické materiály; Odolné proti skvrnám; Voděodolný; Jiné
hu: Matrac jellemzői: Állítható ágykerettel használható; Antimikrobiális; Ágyi poloska elleni védelem; Hűtési funkció; Poratkával szembeni védelem; Éltámasz; Átfordítható; Hőmegtartás; Hipoallergén; Gépben mosható huzat; Mozgásszigetelés; Zajcsökkentés; Levehető huzat; Biztonságos, nem mérgező anyagok; Foltálló; Vízálló; Egyéb
it: Funzionalità del materasso: Compatibilità della base regolabile; Antimicrobico; Resistente alle cimici dei letti; Funzione di raffreddamento; Resistente agli acari della polvere; Supporto angolare; Ribaltabile; Isolamento termico; Ipoallergenico; Fodera lavabile in lavatrice; Isolamento del movimento; Riduzione del rumore; Copertura rimovibile; Materiali sicuri e non tossici; Antimacchia; Impermeabile; Altro
bg-BG: Характеристики на матрака: Съвместимост с регулируема основа; Антимикробен; Против дървеници; Функция за охлаждане; Против прахови акари; Устойчиви ръбове; Обръщаем; Задържане на топлина; Хипоалергенен; Покритие, което може да се пере в машина; Изолация на движението; Намаляване на шума; Свалящ се калъф; Безопасни нетоксични материали; Устойчивост на петна; Водоустойчив; Други
de: Matratzeneigenschaften: Kompatibilität mit einstellbarem Untergestell; Antimikrobiell; Bettwanzenresistent; Kühlfunktion; Staubmilbenresistent; Kantenverstärkung; Umdrehbar; Wärmespeicherung; Hypoallergen; Maschinenwaschbarer Überzug; Bewegungsisolation; Lärmminderung; Abnehmbarer Bezug; Sichere, ungiftige Materialien; Schmutzabweisend; Wasserdicht; Sonstiges
en: Mattress features: Adjustable base compatibility; Anti-microbial; Bedbug resistant; Cooling function; Dust mite resistant; Edge support; Flippable; Heat retention; Hypoallergenic; Machine washable cover; Motion isolation; Noise reduction; Removable cover; Safe non-toxic materials; Stain resistant; Waterproof; Other
pt-BR: Características do colchão: Compatibilidade de base ajustável; Antimicrobiano; Resistente a percevejos; Função de resfriamento; À prova de ácaros; Suporte de borda; Inversível; Retenção de calor; Hipoalergênico; Capa lavável na máquina; Isolamento de movimento; Redução de ruído; Capa removível; Materiais seguros e não tóxicos; Resistente a manchas; À prova d'água; Outro
el: Χαρακτηριστικά στρώματος: Ρυθμιζόμενη συμβατότητα βάσης; Αντιμικροβιακό; Ανθεκτικό στους κοριούς; Λειτουργία ψύξης; Ανθεκτικό στα ακάρεα σκόνης; Υποστήριξη άκρων; Πτυσσόμενο; Διατήρηση θερμότητας; Υποαλλεργικό; Κάλυμμα που πλένεται στο πλυντήριο; Απομόνωση κίνησης; Μείωση θορύβου; Αφαιρούμενο κάλυμμα; Ασφαλή μη τοξικά υλικά; Ανθεκτικό στους λεκέδες; Αδιάβροχο; Άλλο
ko: 매트리스 기능: 조절식 베이스 호환성; 미생물 방지; 빈대 내성; 냉각 기능; 먼지 진드기 내성; 엣지 지원; 플립 가능; 보온성; 저자극성; 세탁기 세탁 가능 커버; 모션 격리; 소음 감소; 탈착형 커버; 안전한 무독성 소재; 얼룩 방지; 방수; 기타
th: คุณลักษณะของที่นอน: ปรับความเข้ากันได้ของฐานได้; ป้องกันจุลินทรีย์; ทนต่อตัวเรือด; ฟังก์ชันการระบายความร้อน; ทนต่อไรฝุ่น; เสริมความแข็งแรงให้ขอบที่นอน; พลิกได้; กักเก็บความร้อน; สูตรลดการเกิดอาการแพ้; ผ้ารองกันเปื้อนซักด้วยเครื่องได้; การแยกการเคลื่อนไหว; การลดเสียงรบกวน; ผ้าคลุมถอดได้; วัสดุที่ปลอดภัยปลอดสารพิษ; ป้องกันคราบ; กันน้ำ; อื่นๆ
nb: Madrassfunksjoner: Justerbar basekompatibilitet; Antimikrobiell; Veggedyrbestandig; Kjølefunksjon; Støvmiddbestandig; Kantstøtte; Vendbar; Varmeretensjon; Hypoallergenisk; Deksel kan maskinvaskes; Bevegelsesisolasjon; Støyreduksjon; Avtakbart deksel; Trygge ikke-giftige materialer; Flekkbestandig; Vannsikker; Annet
da: Funktioner for madras: Justerbar basekompatibilitet; Anti-mikrobiel; Væggelus-resistent; Kølefunktion; Støvmideresistent; Kantstøtte; Vendbar; Varmetilbageholdelse; Hypoallergenisk; Maskinvaskbart betræk; Bevægelsesisolering; Støjreduktion; Aftageligt cover; Sikre ikke-giftige materialer; Smudsafvisende; Vandtæt; Andet
sk-SK: Vlastnosti matraca: Nastaviteľná kompatibilita základne; Antimikrobiálny; Odolný voči plošticiam; Funkcia chladenia; Odolný proti roztočom; Podpora okrajov; Preklápací; Zadržiavanie tepla; Hypoalergénny; Poťah možno prať v práčke; Absorpcia pohybu; Zníženie hluku; Odnímateľný poťah; Bezpečné netoxické materiály; Odolný voči škvrnám; Vodotesný; Iné
ro-RO: Caracteristici saltea: Compatibilitate cu baza reglabilă; Antimicrobiană; Rezistență la ploșnițe; Funcția de răcire; Rezistență la acarieni; Suport margine; Utilizare pe ambele fețe; Retenție de căldură; Hipoalergenică; Husă lavabilă la mașină; Izolarea mișcării; Reducerea zgomotului; Husă detașabilă; Materiale sigure, netoxice; Rezistență la pete; Impermeabilă; Altele
hr-HR: Značajke madraca: Podesiva kompatibilnost baze; Antimikrobni; Otporan na stjenice; Funkcija hlađenja; Otporan na grinje; Pojačani rubovi; Može se upotrebljavati na obje strane; Zadržavanje topline; Hipoalergeno; Navlaka periva u perilici; Izolacija pokreta; Smanjenje buke; Uklonjiva navlaka; Sigurni netoksični materijali; Otporno na mrlje; Vodootporno; Ostalo
fi: Patjan ominaisuudet: Säädettävä alustan yhteensopivuus; Antimikrobinen; Lutikoiden kestävä; Jäähdytystoiminto; Pölypunkkien kestävä; Reunatuki; Käännettävä; Lämmöneristys; Hypoallergeeninen; Konepestävä päällinen; Liikkeen eristys; Melun vähentäminen; Irrotettava päällinen; Turvalliset myrkyttömät materiaalit; Likaa hylkivä; Vedenkestävä; Muu
ja: マットレスの特徴: 調整可能なベース互換性; 抗菌; 耐トコジラミ; 冷却機能; 防ダニ性; エッジサポート; 裏返せる; 保温; 低刺激性; 洗濯機で洗えるカバー; モーション分離; ノイズ低減; 取り外し可能カバー; 安全で無害な素材; 汚れに強い; 防水; その他
nl: Kenmerken matras: Compatibel met verstelbare basis; Antimicrobieel; Bedwantsbestendig; Koelfunctie; Bestand tegen huisstofmijt; Edge-ondersteuning; Kantelbaar; Warmtebehoud; Hypoallergeen; Hoes mag in de wasmachine; Bewegingsisolatie; Ruisreductie; Afneembare hoes; Veilige, niet-giftige materialen; Vlekbestendig; Waterdicht; Andere
sl-SI: Lastnosti vzmetnice: Nastavljiva združljivost podlage; Protimikrobna; Odporna na stenice; Hladilna funkcija; Odporna na pršice; Podpora robov; Preklopna; Zadrževanje toplote; Hipoalergensko; Strojno pralna prevleka; Izolacija gibanja; Zmanjšanje hrupa; Odstranljiva prevleka; Varni nestrupeni materiali; Odporna na madeže; Vodoodporen; Drugo
ru: Характеристики матраса: Подходит для регулируемого основания; Защита от микробов; Защита от клопов; Функция охлаждения; Устойчивый к пылевым клещам; Поддержка краев; Двусторонний; Сохранение тепла; Гипоаллергенный; Чехол можно стирать в стиральной машине; Изоляция движения; Шумоподавление; Съемный чехол; Безопасные нетоксичные материалы; Устойчивость к пятнам; Водонепроницаемый; Другое
lt-LT: Čiužinio savybės: Reguliuojamas pagrindo suderinamumas; Antimikrobinis; Atsparus lovos erkutėms; Vėsinimo funkcija; Atsparus dulkių erkutėms; Kraštų palaikymas; Apverčiamas; Šilumos sulaikymas; Hipoalerginis; Skalbyklėje skalbiamas užvalkalas; Judėjimo izoliacija; Triukšmo slopinimas; Nuimami apmušalai; Saugios netoksiškos medžiagos; Atsparus dėmėms; Atsparus vandeniui; Kita
sv: Detaljer för madrass: Justerbar baskompatibilitet; Antimikrobiell; Resistent mot vägglöss; Kylfunktion; Resistent mot dammkvalster; Kantstöd; Vändbar; Värmehållande; Hypoallergen; Maskintvättbart överdrag; Rörelseisolering; Brusreducering; Avtagbart lock; Säkra giftfria material; Fläckbeständig; Vattensäker; Övrigt